臺灣高等法院高雄分院刑事判決　　　　96年度上訴字第1743號
上　訴　人　臺灣屏東地方法院檢察署檢察官
上　訴　人
即　被　告　甲○○
　　　　　　　　　　（現另案於臺灣屏東監獄執行中）
上列上訴人因被告違反毒品危害防制條例案件，不服臺灣屏東地
方法院96年度訴字第594 號中華民國96年6月29日第一審判決（
起訴案號：臺灣屏東地方法院檢察署96年度毒偵字第349 號），
提起上訴，本院判決如下：
    主  文
原判決撤銷。
甲○○施用第一級毒品，累犯，處有期徒刑壹年陸月，減為有期
徒刑玖月。扣案之第一級毒品海洛因貳拾玖包（淨重點肆柒公
克、純度佰分之壹陸點捌肆、純質淨重零點伍捌公克、包裝重玖
點肆貳公克）沒收銷燬之。
    事實及理由
一、本院認定之犯罪事實與原審判決書之記載相同，茲引用之（
    如附件）。
二、引用原審判決書記載之證據。
三、本件上訴人即被告甲○○曾有多次施用毒品前科，受有期徒
    刑之執行完畢，且曾經送觀察勒戒及執行強制戒治，於上開
    有期徒刑及強制戒治執行完畢後，5 年內再於96年2 月15日
    施用第一級毒品，係屬累犯，足見其戒除毒癮之意志不堅，
    原審科處被告有期徒刑1 年6 月，應屬適當，被告上訴指摘
    原判決量刑過重，固無理由，然被告犯罪時間係在96年4 月
    24日以前，合於中華民國96年罪犯減刑條例第2 條第1 項減
    刑之規定，原判決未及減刑，自有未洽，檢察官上訴執此指
    原判決不當，非無理由，原判決既有可議，即屬無可維持，
    應由本院將原判決撤銷，爰仍如原判決科處被告有期徒刑1
    年6 月，減為有期徒刑9 月，扣案之第一級毒品海洛因29包
    （淨重3.47公克、純度16.84 ﹪、純質淨重0.58公克、包裝
    重9.42公克），為查獲之毒品（包裝袋部分，因與毒品無法
    析離，應整體視為毒品），應依毒品危害防制條例第18條第
    1 項前段之規定，宣告沒收銷燬之。
據上論斷，應依刑事訴訟法第369 條第1 項前段、第364 條、第
299 條第1 項前段、第373 條，毒品危害防制條例第10條第1 項
、第18條第1 項前段，刑法第11條、第47條第1 項，中華民國96
年罪犯減刑條例第2 條第1 項第3 款、第7 條，判決如主文。
本案經檢察官姜麗儒到庭執行職務。
中　　華　　民　　國　　96　　年　　9 　　月　　18　　日
                  刑事第四庭    審判長法  官  蕭權閔
                                      法  官  吳進寶
                                      法  官  陳吉雄
以上正本證明與原本無異。
如不服本判決應於收受本判決後10日內向本院提出上訴書狀，其
未敘述上訴理由者，並得於提起上訴後10日內向本院補提理由書
狀（均須按他造當事人之人數附繕本）「切勿逕送上級法院」。
中　　華　　民　　國　　96　　年　　9 　　月　　18　　日
　　　　　　　　　　　　　　　　　　　書記官  梁美姿
附錄本件論罪科刑法條：
毒品危害防制條例第10條第1項
施用第一級毒品者，處 6 月以上 5 年以下有期徒刑。
                                                      q
附件：
臺灣屏東地方法院刑事判決　　　　　　　 96年度訴字第594號
公　訴　人　臺灣屏東地方法院檢察署檢察官
被　　　告　甲○○
上列被告因違反毒品危害防制條例案件，經檢察官提起公訴（96
年度毒偵字第349 號），被告於本院準備程序中就被訴事實為有
罪之陳述，經本院合議庭裁定由受命法官獨任依簡式審判程序審
理，判決如下：
    主  文
甲○○施用第一級毒品，累犯，處有期徒刑壹年陸月，扣案之第
一級毒品海洛因貳拾玖包（淨重點肆柒公克、純度佰分之壹陸
點捌肆、純質淨重零點伍捌公克、包裝重玖點肆貳公克）沒收銷
燬之。
    事  實
一、甲○○曾於民國92年間，因違反毒品危害防制條例案件（非
    施用毒品行為），經臺灣高等法院高雄分院92年度上訴字第
    1259號判處有期徒刑1 年2 月確定，甫於94年1 月26日縮短
    刑期執行完畢。又前因施用毒品案件，經本院90年度毒聲字
    第1759號裁定送觀察、勒戒後，認有繼續施用毒品之傾向，
    再經該院90年度毒聲字第1884號裁定令入戒治處所施以強制
    戒治，其後歷經停止戒治、撤銷停止戒治，嗣於92年2 月27
    日執行完畢釋放出所，且由臺灣屏東地方法院檢察署檢察官
    於92年3 月24日以92年度戒毒偵字第36號為不起訴處分確定
    ；再因施用毒品案件，經本院95年度訴字第828 號判處應執
    行有期徒刑1 年3 月確定（現仍在執行中），詎其仍不知戒
    絕，又基於施用第一級毒品海洛因之犯意，於96年2 月15日
    上午8 時許，在其位於屏東縣九如鄉○○村○○街70號住處
    ，以將第一級毒品海洛因稀釋後注入針筒再施打血管之方式
    ，施用第一級毒品海洛因1 次。嗣於同日13時許，其在屏東
    縣九如鄉○○街與仁愛路口，甫向姓名、年籍不詳、綽號「
    阿華」之成年男子購入毒品後，為警當場查獲，並扣得第一
    級毒品海洛因29包（淨重3.59公克、純度87.27 ﹪、純質淨
    重3.13公克、包裝重0.28公克）。
二、案經屏東縣警察局里港分局報告臺灣屏東地方法院檢察署檢
    察官偵查起訴。
    理  由
一、本件被告所犯係死刑、無期徒刑、最輕本刑為3 年以上有期
    徒刑以外之罪，其於本院準備程序中就被訴事實為有罪之陳
    述，經本院合議庭裁定由受命法官獨任依簡式審判程序，先
    予敘明。
二、上揭事實，訊據被告於本院審理中坦承不諱，而被告為警查
    獲後經採尿送驗結果，確呈嗎啡陽性反應，有台灣檢驗科技
    股份有限公司濫用藥物尿液檢驗報告1 份在卷可稽，此外，
    疑似毒品海洛因之白粉29包扣案可佐。又上開扣案之白粉，
    經送請專業機構鑑定結果，確屬第一級毒品海洛因（淨重3.
    47公克、純度16.84 ﹪、純質淨重0.58公克、包裝重9.42公
    克），亦有法務部調查局96年3 月30日調科壹字第09623029
    090 號鑑定通知書附卷可按，足認被告之自白，應與事實相
    符，堪予採信。再被告前因施用毒品案件，經本院90年度毒
    聲字第1759號裁定送觀察、勒戒後，認有繼續施用毒品之傾
    向，再經該院90年度毒聲字第1884號裁定令入戒治處所施以
    強制戒治，其後歷經停止戒治、撤銷停止戒治，嗣於92年2
    月27日執行完畢釋放出所，且由臺灣屏東地方法院檢察署檢
    察官於92年3 月24日以92年度戒毒偵字第36號為不起訴處分
    確定；再因施用毒品案件，經本院95年度訴字第828 號判處
    應執行有期徒刑1 年3 月確定，有卷附臺灣屏東地方法院檢
    察署全國刑案資料查註表、同署全國施用毒品案件紀錄表、
    臺灣高等法院被告前案紀錄表可參，是本件被告施用第一級
    毒品之犯行，自應依法論科。
三、按海洛因係毒品危害防制條例所定之第一級毒品，不得非法
    施用，是核被告所為，係犯毒品危害防制條例第10條第1 項
    之施用第一級毒品罪。被告為施用毒品海洛因而持有毒品之
    低度行為，已為其施用之高度行為所吸收，不另論罪。再被
    告曾於92年間，因違反毒品危害防制條例案件（非施用毒品
    行為），經臺灣高等法院高雄分院92年度上訴字第1259 號
    判處有期徒刑1 年2 月確定，甫於94年1 月26日縮短刑期執
    行完畢，有臺灣屏東地方法院檢察署刑案資料查註紀錄表、
    臺灣高等法院被告前案紀錄表在卷可考，其於有期徒刑執行
    完畢5 年內故意再犯本件有期徒刑以上之罪，係屬累犯，應
    依刑法第47條第1 項規定，加重其刑。爰審酌被告前有煙毒
    、毒品前科，且歷經毒品戒斷之保安處分程序（參前揭紀錄
    表），仍未能徹底戒除毒癮，顯見其意志不堅，有違政府訂
    定毒品危害防制條例之美意及犯後態度等一切情狀，量處如
    主文所示之刑。末查，扣案之第一級毒品海洛因29包（淨重
    3.47公克、純度16.84 ﹪、純質淨重0.58公克、包裝重9.42
    公克），為查獲之毒品（包裝袋部分，因與毒品無法析離，
    應整體視為毒品），應依毒品危害防制條例第18條第1項 前
    段之規定，宣告沒收銷燬之。
據上論斷，應依刑事訴訟法第273 條之1 第1 項、第299 條第1
項前段，毒品危害防制條例第10條第1 項、第18條第1 項前段，
刑法第11條、第47條第1 項，判決如主文。
本案經檢察官靳隆坤到庭執行職務。
中   華    民     國     96    年   6    月    29    日
                      刑事第四庭   法  官  劉敏芳
以上正本證明與原本無異。
如不服本判決應於收受本判決送達後10日內向本院提出上訴書狀
，其未敘述上訴理由者，並得於提起上訴後10日內向本院補提理
由書狀（均須按他造當事人之人數附繕本）「切勿逕送上級法院
」
中   華    民     國     96    年   6    月    29    日
                                   書記官  許倬維
附錄本案論罪法條：
毒品危害防制條例第10條第1項：
施用第一級毒品者，處6月以上5年以下有期徒刑。
